【裁判字號】    89,易,901
【裁判日期】    891218
【裁判案由】    違反毒品危害防制條例
【裁判全文】
臺灣雲林地方法院刑事判決                          八十九年度易字第九０一號
    公  訴  人  臺灣雲林地方法院檢察署檢察官
    被      告  甲○○
右列被告因違反毒品危害防制條例案件，經檢察官提起公訴（八十九年度毒偵字第一
六九九號），本院判決如左：
    主  文
甲○○施用第貳級毒品，處有期徒刑參月，如易科罰金，以參佰元折算壹日。
    事  實
一、甲○○前因施用毒品案件，經本院以八十七年度毒聲字第六九三號裁定送觀察、
    勒戒後，認無繼續施用毒品之傾向，由台灣雲林地方法院檢察署檢察官於民國八
    十八年一月十五日以八十八年度偵字第一０二號為不起訴處分確定。嗣甲○○復
    因施用第一級毒品案件，經本院以八十八年度毒聲字第一二二二號裁定送觀察、
    勒戒後，認有繼續施用毒品傾向，由本院以八十八年度毒聲字第一三五七號裁定
    令入戒治處所施以強制戒治一年，又因成效評定為合格，無繼續戒治之必要，復
    經本院於八十九年五月十六日以八十九年度毒聲字第六二二號裁定停止戒治，所
    餘戒治期間，付保護管束。詎甲○○猶不知悛悔，明知安非他命係毒品危害防制
    條例第二條第二項第二款所稱之第二級毒品，不得施用、持有，竟於前揭不起訴
    處分後五年內，在前揭停止戒治付保護管束期間，基於施用第二級毒品安非他命
    之犯意，於八十九年八月十六日移送臺灣雲林戒治所執行強制戒治，經戒治所人
    員對其採集尿液前九十六小時內之某時，在不詳處所，施用第二級毒品安非他命
    一次。嗣因戒治所人員發現，採集甲○○之尿液檢驗結果，呈第二級毒品甲基安
    非他命陽性反應，而查知上情。
二、案經臺灣雲林戒治所函請臺灣雲林地方法院檢察署檢察官偵查起訴。
    理  由
一、訊據被告甲○○矢口否認有於右揭時、地施用第二級毒品安非他命之事實，辯稱
    ：並未施用安非他命云云。經查，被告於八十九年八月十六日移送戒治所戒治時
    ，經戒治所人員對其採集尿液，送請法務部調查局以螢光偏極免疫分析法初步篩
    檢、復以氣相層析質譜儀分析法確認分析結果，確呈甲基安非他命陽性反應，此
    有法務部調查局八十九年九月七日（八九）陸（一）字第八九０六六二八九號檢
    驗通知書一紙在卷可稽。按「尿液毒品檢驗，若能使用先進之氣相層析質譜儀分
    析法確認，則可完全排除偽陽性之干擾，為目前最具公信力的檢驗方法」，為法
    務部調查局八十七年九月二十九日（八七）發技（一）字第八七０七四五七四號
    函所揭示，足見上開檢驗方法可完全排除偽陽性之干擾，其鑑驗結果堪以採信。
    次按「甲基安非他命經口服後約百分之七十於二十四小時內自尿液中排出，約百
    分之九十於九十六小時內自尿液中排出，甲基安非他命之檢出與其投與方式、投
    與量、個人體質、採尿時間及檢測儀器之精密度等諸多關係有關，因此僅憑尿液
    中呈安非他命陽性反應，並無法確實推算吸食時間距採集時間之長短，惟依上述
    資料推斷，最長不可能超過四日」，亦有行政院衛生署藥物食品檢驗局八十一年
    二月八日（八一）藥檢壹字第００一一五六號函一紙附卷可參，是依上開說明，
    足認被告於八十九年八月十六日於戒治所接受採尿時起回溯前九十六小時內之某
    時，曾在不詳處所，施用第二級毒品安非他命一次無疑。被告空言否認並未施用
    安非他命云云，顯係事後卸責之詞，不足採信。本件事證明確，被告犯行應堪認
    定。
二、查被告前因施用毒品案件，經本院以八十七年度毒聲字第六九三號裁定送觀察、
    勒戒後，認無繼續施用毒品之傾向，由臺灣雲林地方法院檢察署檢察官於民國八
    十八年一月十五日以八十八年度偵字第一０二號為不起訴處分確定；嗣因施用第
    一級毒品案件，經本院以八十八年度毒聲字第一二二二號裁定送觀察、勒戒後，
    因有繼續施用毒品傾向，經本院以八十八年度毒聲字第一三五七號裁定甲○○令
    入戒治處所施以強制戒治一年，嗣因成效評定為合格，無繼續戒治之必要，並於
    八十九年五月十六日經本院以八十九年度毒聲字第六二二號裁定停止戒治，所餘
    戒治期間，付保護管束。繼又於上開停止戒治付保護管束期間內，有本件施用第
    二級毒品安非他命之行為。核其所為，係犯毒品危害防制條例第十條第二項之施
    用第二級毒品罪。又被告持有第二級毒品安非他命之低度行為，已為其施用第二
    級毒品安非他命之高度行為所吸收，不另論罪。爰審酌被告有多次施用毒品前科
    ，有臺灣高等法院被告全國前案紀錄表附卷可考，其經觀察、勒戒，強制戒治後
    ，仍未戒斷其施用毒品之惡習，足見其品行不佳，及其犯罪之動機、目的、手段
    等一切情狀，量處如主文所示之刑，並諭知易科罰金之折算標準。
據上論斷，應依刑事訴訟法第二百九十九條第一項前段，毒品危害防制條例第十條第
二項，刑法第十一條前段，罰金罰鍰提高標準條例第二條，判決如主文。
本案經檢察官王淑月到庭執行職務。
中      華      民      國     八十九     年     十二     月     十八   日
                                         臺灣雲林地方法院刑事第二庭
                                             法  官  冷  明  珍
右正本證明與原本無異。
如不服本判決，應於送達後十日內，向本院提出上訴狀。（須附繕本）
                                             書記官  周  麗  雲
中      華      民      國     八十九     年     十二     月     十八   日
毒品危害防制條例第十條
施用第一級毒品者，處六月以上五年以下有期徒刑。
施用第二級毒品者，處三年以下有期徒刑。


司法院資訊處製作；財團法人民間司法改革基金會備份。
